臺灣高等法院刑事判決
110年度交上易字第62號
上  訴  人  臺灣新北地方檢察署檢察官
被      告  黃子珉

上列上訴人因被告過失傷害案件，不服臺灣新北地方法院109年
度審交易字第826號，中華民國109年12月10日第一審判決（起訴
案號：臺灣新北地方檢察署109年度偵字第25142 號），提起上
訴，本院判決如下：
    主  文
上訴駁回。                                              
    事實及理由
一、經本院審理結果，認第一審以被告黃子珉犯刑法第284條前
    段之過失傷害罪，判處拘役30日，並諭知易科罰金折算之標
    準為新臺幣（下同）1,000 元折算1日，認事用法及量刑均
    無不當，應予維持，除補充被告於本院之自白為證據外，其
    餘均引用第一審判決書記載之事實、證據及理由（如附件）
    。
二、檢察官上訴意旨略以：本案被告為上開犯行後，迄今未與告
    訴人蔡素卿和解，且告訴人亦稱被告於協調和解時有出言恐
    嚇之情，難認有賠償之誠意，足徵被告犯後態度不佳，原審僅
    科處上開刑度，量刑是否允當，實有再次斟酌之必要。
三、按量刑輕重，屬法院得依職權自由裁量之事項，苟其量刑已
    以行為人之責任為基礎，並斟酌刑法第57條各款所列情狀，
    在法定刑度內，酌量科刑，無偏執一端，致明顯失出失入情
    形，自不得指為不當或違法（最高法院103年度台上字第291
    號、第331號判決意旨參照）；且在同一犯罪事實與情節，
    如別無其他加重或減輕之原因，下級審量定之刑，亦無過重
    或失輕之不當情形，則上級審法院對下級審法院之職權行使
    ，原則上應予尊重（最高法院85年度台上字第2446號判決意
    旨參照）。查原審已斟酌被告之過失程度、告訴人所受傷害
    之情形，告訴人之與有過失程度，以及被告願賠償8萬元，
    告訴人要求12萬元致無法達成和解等刑法第57條所列一切情
    狀予以量刑，並無濫用量刑權限，亦無判決理由不備，或其
    他輕重相差懸殊等量刑有所失出或失入之違法或失當之處。
    又原判決就被告迄未能與告訴人達成和解或成立調解，亦未
    取得告訴人之諒解等情狀均已審酌，並於量刑時加以說明。
    檢察官上訴意旨認原審量刑過輕，有違罪刑相當原則，指摘
    原判決不當，係對原判決就刑之量定已詳予說明審酌之事項
    ，再為爭執，其上訴為無理由，應予駁回。
據上論斷，應依刑事訴訟法第373條、第368條，判決如主文。
本案經檢察官謝奇孟提起公訴，檢察官劉新耀提起上訴，檢察官
曾鳳鈴到庭執行職務。
中　　華　　民　　國　　110 　年　　3 　　月　　30　　日
     　　　　　　 刑事第十六庭  審判長法　官  葉騰瑞
                                      法　官  古瑞君
                                      法　官  廖紋妤
以上正本證明與原本無異。
不得上訴。
                                      書記官  江珮菱
中　　華　　民　　國　　110 　年　　3 　　月　　31　　日